【裁判字號】    99,訴,589
【裁判日期】    991012
【裁判案由】    違反毒品危害防制條例
【裁判全文】
臺灣雲林地方法院刑事判決               99年度訴字第589號
公  訴  人  臺灣雲林地方法院檢察署檢察官
被      告  甲○○
上列被告因違反毒品危害防制條例案件，經檢察官提起公訴（99
年度毒偵字第1080號、1127號），被告於準備程序就被訴事實為
有罪之陳述，經本院合議庭裁定由受命法官獨任行簡式審判程序
，判決如下：
    主    文
甲○○施用第一級毒品，累犯，處有期徒刑玖月。
    犯罪事實
一、甲○○前(一)因竊盜案件，分別經本院於民國94年7 月11日、
    10月24日以94年度港簡字第162 號、第245 號判處有期徒刑
    3 月、4 月確定，2 案接續執行，於95年4 月24日縮刑期滿
    執行完畢（構成累犯）。(二)因施用毒品案件，經本院裁定送
    觀察、勒戒後，認無繼續施用毒品之傾向，於94年11月25日
    釋放，並由臺灣雲林地方法院檢察署檢察官於94年11月28日
    以94年度毒偵字第1324號、第1749號為不起訴處分確定。(三)
    因竊盜案件，經本院以97年度易字第662 號判處有期徒刑4
    月確定，於97年12月3 日縮刑期滿執行完畢。(四)因施用毒品
    案件，經本院以97年度訴字第1038號判處有期徒刑10月確定
    （同時施用第一、二級毒品，為想像競合犯，從一重之施用
    第一毒品處斷），於98年10月26日縮刑期滿執行完畢。詎其
    仍不知悔改，復基於施用第一級毒品海洛因（下稱海洛因）
    之犯意，於99年7 月6 日上午9 時許，在雲林縣麥寮鄉麥豐
    村光大寮20號之5 住處，以將海洛因摻入香菸內，再點燃香
    菸吸食之方式，施用海洛因1 次。嗣於99年7 月7 日、8 日
    因涉犯竊盜罪嫌，分別為警經其同意及解送臺灣雲林看守所
    羈押經該所採集尿液送驗，檢驗結果均呈毒品嗎啡陽性反應
    ，而悉上情。
二、案經雲林縣警察局臺西分局報告暨臺灣雲林地方法院檢察署
    檢察官自動檢舉偵查起訴。
    理  由
一、被告甲○○所犯係死刑、無期徒刑、最輕本刑為3 年以上有
    期徒刑以外之罪，其於準備程序就前揭被訴事實為有罪之陳
    述，經受命法官告知簡式審判程序之旨，並聽取公訴人之意
    見後，本院認無不得或不宜改依簡式審判程序進行之情事，
    依刑事訴訟法第273 條之1 第1 項、第284 條之1 規定，裁
    定由受命法官獨任進行簡式審判程序。
二、上揭犯罪事實，業據被告於偵審中均坦承不諱，而其分別於
    99年7 月7 日、8 日為警經其同意、經臺灣雲林看守所採集
    尿液，經送往正修科技大學超微量研究科技中心、詮昕科技
    股份有限公司檢驗尿液以氣相層析質譜儀GC/MS 檢驗結果，
    確呈毒品嗎啡陽性反應，此有正修科技大學超微量研究科技
    中心尿液檢驗報告、雲林縣警察局臺西分局委託檢驗尿液代
    號與真實姓名對照認證單、毒品犯罪嫌疑人尿液採驗作業管
    制紀錄、詮昕科技股份有限公司濫用藥物尿液檢驗報告、臺
    灣雲林第二監獄收容人尿液採集作業確認書及檢體採收紀錄
    表各1 紙在卷可憑（見99年度毒偵字第1127號卷第7 頁至第
    10頁，99年度毒偵字第1080號卷第3 頁至第6 頁），足認被
    告前開自白與事證相符，應堪採信。再查，被告前因施用毒
    品案件，經本院裁定送執行觀察、勒戒後，因認無繼續施用
    毒品之傾向，而於94年11月25日執行完畢，此有臺灣高等法
    院被告前案紀錄表1 份附卷可憑，故被告於受觀察、勒戒處
    分執行完畢並釋放後5 年內，再犯本案毒品危害防制條例第
    10條第1 項之罪，事證明確，被告犯行堪以認定，應依法論
    科。
三、查海洛因係毒品危害防制條例第2 條第2 項第1 款規定之第
    一級毒品。核被告所為，係犯毒品危害防制條例第10條第1
    項之施用第一級毒品罪。被告因施用第一級毒品而持有第一
    級毒品之低度行為，應為其施用之高度行為所吸收，不另論
    罪。再被告有如犯罪事實欄所載徒刑執行完畢之前科紀錄，
    有卷附臺灣高等法院被告前案紀錄表可按，其於受徒刑之執
    行完畢後，5 年以內故意再犯本案有期徒刑以上之罪，為累
    犯，應依刑法第47條第1 項規定加重其刑。爰審酌被告前有
    竊盜、施用毒品等多次前科，此有前揭被告前案紀錄表、本
    院97年度訴字第1038號判決書各1 紙在卷可參，素行非佳，
    且無視毒品對於自身健康之戕害及國家對杜絕毒品犯罪之禁
    令，不思悔改，徹底袪除施用毒品之惡習，殊不可取，然考
    量被告施用毒品之犯行，本質上乃屬戕害自己身心健康之行
    為，尚未有嚴重破壞社會秩序或侵害他人權益之情形，且犯
    後坦承犯行，態度良好，學歷為國中畢業等一切情狀，量處
    如主文所示之刑。公訴人雖對被告具體求處有期徒刑1 年，
    惟經本院審酌上情，認稍嫌過重，併予敘明。
據上論斷，應依刑事訴訟法273 條之1 第1 項、第299 條第1 項
前段，毒品危害防制條例第10條第1 項，刑法第11條前段、第47
條第1項，判決如主文。
本案經檢察官乙○○到庭執行職務
中    華    民    國    99    年    10    月    12    日
                  刑事第三庭    法  官  陳雅琪
以上正本證明與原本無異。
如不服本判決應於收受判決後10日內向本院提出上訴書狀，並應
敘述具體理由；其未敘述上訴理由者，應於上訴期間屆滿後20日
內向本院補提理由書（均須按他造當事人之人數附繕本）。「切
勿逕送上級法院」。
                                書記官  顏錦清
中    華    民    國    99    年    10    月    12    日
附錄法條：
毒品危害防制條例第10條
施用第一級毒品者，處 6 月以上 5 年以下有期徒刑。
施用第二級毒品者，處 3 年以下有期徒刑。

司法院資訊處製作；財團法人民間司法改革基金會備份。
